【裁判字號】    97,訴,1628
【裁判日期】    971016
【裁判案由】    違反毒品危害防制條例
【裁判全文】
臺灣臺南地方法院刑事判決              97年度訴字第1628號
公  訴  人  臺灣臺南地方法院檢察署檢察官
被      告  甲○○
上列被告因違反毒品危害防制條例案件，經檢察官提起公訴（97
年度毒偵字第2183號），被告就被訴事實為有罪之陳述，經本院
裁定由受命法官獨任行簡式審判程序，判決如下：
    主  文
甲○○施用第一級毒品，累犯，處有期徒刑捌月。
    事  實
一、甲○○有下列之前科：
┌─┬─────┬─────┬─────┬──────┬───┬────┬────┐
│編│案由      │判決字號  │判決法院  │宣告刑或    │定執行│執行完畢│就本案有│
│號│          │          │          │執行刑      │刑    │日期    │無構成累│
│  │          │          │          │            │      │        │犯      │
├─┼─────┼─────┼─────┼──────┼───┼────┼────┤
│1 │肅清煙毒條│87上訴519 │台灣高等法│有期徒刑3年 │      │91年6月 │無      │
│  │例        │          │院台南分院│10月        │      │10日    │        │
├─┼─────┼─────┼─────┼──────┼───┼────┼────┤
│2 │偽造文書  │93簡2174  │本院      │有期徒刑5月 │      │95年9月 │有      │
│  │          │          │          │            │      │15日    │        │
├─┼─────┼─────┼─────┼──────┼───┼────┼────┤
│3 │毒品危害防│95上訴1074│台灣高等法│有期徒刑6月 │有期徒│98年5月8│無      │
│  │制條例    │          │院台南分院│            │刑7月 │日      │        │
├─┼─────┼─────┼─────┼──────┤（96聲│        │        │
│4 │竊盜      │96上易323 │台灣高等法│有期徒刑2月 │1035）│        │        │
│  │          │          │院台南分院│            │（接續│        │        │
│  │          │          │          │            │執行）│        │        │
├─┼─────┼─────┼─────┼──────┼───┤        │        │
│5 │毒品危害防│97簡176   │本院      │有期徒刑3月 │接續執│        │        │
│  │制條例    │          │          │            │行    │        │        │
│  │          │          │          │            │      │        │        │
└─┴─────┴─────┴─────┴──────┴───┴────┴────┘
二、甲○○前於民國93年間，因違反毒品危害防制條例案件，經
    本院以93年度毒聲字第847號裁定送觀察勒戒後，認有繼續
    施用毒品傾向，另經本院以94年度毒聲字第261號裁定令入
    戒治處所施以強制戒治，於95年1月10日停止戒治付保護管
    束出監，並於95年4月15日保護管束期滿未經撤銷，視為強
    制戒治執行完畢。
三、甲○○仍不知悔改，於上開犯罪事實一編號2之有期徒刑及
    強制戒治執行完畢後5年內，復基於施用第一級毒品海洛因
    之犯意，於97年7月7日中午12時許，在台南縣安定鄉○○村
    ○○段21之8號住處房間內，以將海洛因摻入香煙燃燒吸食
    其煙霧之方式，施用第一級毒品海洛因一次。嗣甲○○因另
    案違反毒品危害防制條例案件遭通緝，於97年7月9日下午3
    時15分許，在台南縣安定鄉港尾村下洲6號前為警緝獲，經
    警同意於97年7月9日下午4時3分許採其尿液送驗，檢驗結果
    呈嗎啡陽性及可待因陽性反應，始知悉上情。
四、案經台南縣警察局善化分局報告臺灣臺南地方法院檢察署檢
    察官偵查起訴。
    理  由
壹、程序事項：
  一訊之被告甲○○對於起訴之犯罪事實均坦承不諱，並當庭表
    示認罪，而經本院裁定以簡式審判程序加以審理，則依據刑
    事訴訟法第273條之2、同法第159條第2項之規定，不適用傳
    聞法則有關限制證據能力之相關規定，合先敘明。
  二按觀察、勒戒或強制戒治執行完畢後，5年內再犯毒品危害
    防制條例第10條之罪者，檢察官應依法追訴，同條例第23條
    第2項定有明文。查被告有如犯罪事實欄二之前科紀錄，其
    於93年間，因違反毒品危害防制條例案件，經本院以93年度
    毒聲字第847號裁定送觀察勒戒後，認有繼續施用毒品傾向
    ，另經本院以94年度毒聲字第261號裁定令入戒治處所施以
    強制戒治，於95年1月10日停止戒治付保護管束出監，並於
    95年4月15日保護管束期滿未經撤銷，視為強制戒治執行完
    畢，有臺灣高等法院被告前案紀錄表一份在卷為憑。是被告
    於強制戒治執行完畢後5年內再犯毒品危害防制條例之罪，
    即應依法追訴、審理。
貳、實體事項：
  一訊據被告甲○○就上開事實均坦承不諱，並有正修科技大學
    超微量研究科技中心於97年7月24日檢驗報告一紙在卷為憑
    。
  二按服用海洛因後24小時內約有服用量之80排泄於尿液中，其
    於尿液中排出之最長時限，受施用劑量、施用方式、個人體
    質及其代謝情況等因素影響，因個案而異，一般可檢出之最
    長時限為海洛因服用後2至4天，業經行政院衛生署管制藥品
    管理局於91年9月23日以管檢字第109652號函述明此旨綦詳
    。查被告於前揭時、地為警採集之尿液檢體，送驗結果呈嗎
    啡陽性及可待因陽性反應，此有正修科技大學超微量研究中
    心於97年7月24日檢驗報告一紙在卷可稽，核與其自白相符
    ，足認自白出於真實，應可採為認定事實之基礎。
  三綜上所述，本案事證明確，被告之犯行堪以認定，應依法論
    科。
參、論罪科刑：
  一核被告甲○○所為，係犯毒品危害防制條例第10條第1項之
    施用第一級毒品罪。又被告持有第一級毒品海洛因並進而施
    用，其持有之低度行為應為施用之高度行為所吸收，不另論
    罪。
  二再查，被告有如上開犯罪事實欄一編號2所示之前科紀錄，
    並於95年9月15日有期徒刑執行完畢，此有臺灣高等法院被
    告前案紀錄表1份附卷足憑，故被告於受有期徒刑執行完畢
    後，5年內故意再犯本件有期徒刑以上之罪，依刑法第47條
    第1項之規定，為累犯，應依法加重其刑。
  三茲審酌被告有如犯罪事實欄一之前科紀錄，及其曾因施用毒
    品經送觀察、勒戒及強制戒治處分執行完畢後，猶仍不思戒
    除毒癮、革除惡習，顯未能深切悔改並記取教訓，惟念及被
    告施用毒品之犯行，在本質上乃屬自我戕害身心健康之行為
    ，以及被告犯後尚知坦承犯行，態度良好等一切情狀，爰量
    處如主文所示之宣告刑，以資懲戒。
據上論斷，應依刑事訴訟法第273條之1第1項、第299條第1項前
段，毒品危害防制條例第10條第1項，刑法第11條前段、第47條
第1項，判決如主文。
本案經檢察官乙○○到庭執行職務。
中    華    民    國    97    年    10    月    16   日
                  刑事第二庭    法  官  黃瑪玲
以上正本證明與原本無異。
如不服本判決，應於本判決送達後10日內，向本院提出上訴書狀
，並應敘述具體理由。如未敘述上訴理由者，應於上訴期間屆滿
後20日內向本院補提理由書狀（均須按他造當事人之人數附繕本
）「切勿逕送上級法院」。
                                書記官  黃玉秀
中    華    民    國    97    年    10    月    16   日
附錄法條
毒品危害防制條例第10條
施用第一級毒品者，處 6 月以上 5 年以下有期徒刑。
施用第二級毒品者，處 3 年以下有期徒刑。


司法院資訊處製作；財團法人民間司法改革基金會備份。
